臺灣嘉義地方法院刑事判決　　　　　　　 100年度訴字第43號
公　訴　人　臺灣嘉義地方法院檢察署檢察官
被　　　告　李瑞全
上列被告因違反毒品危害防制條例案件，經檢察官提起公訴（99
年度毒偵字第2012號），因被告於本院準備程序中就被訴事實為
有罪之陳述，經本院合議庭裁定由受命法官獨任以簡式審判程序
審理判決如下：
    主  文
李瑞全施用第一級毒品，處有期徒刑肆月，如易科罰金，以新臺
幣壹仟元折算壹日。緩刑貳年，緩刑期間付保護管束。
    犯 罪 事 實
一、李瑞全曾於民國95年間，因施用毒品案件，經本院以95年度
    毒聲字第20號裁定應送勒戒處所觀察、勒戒，後因無繼續施
    用毒品傾向，於95年3月31日執行完畢釋放，並經臺灣嘉義
    地方法院檢察署檢察官以95年度毒偵字第9號為不起訴處分
    確定。又於上開觀察、勒戒執行完畢釋放後5年內，基於施
    用第一級毒品之犯意，於99年10月25日晚上7時許，在嘉義
    縣民雄鄉○○村○○路○○路旁，以將第一級毒品海洛因摻
    水置於針筒注射身體之方式，施用海洛因1次。嗣於99年10
    月28日下午3時40分許，李瑞全在有偵查犯罪職權之機關或
    公務員查知其上開施用毒品之犯行前，主動前往嘉義縣警察
    局民雄分局民雄派出所，向警員坦承上開施用海洛因犯行，
    而自首接受審判。
二、案經李瑞全自首並由嘉義縣警察局民雄分局報告臺灣嘉義地
    方法院檢察署檢察官偵查起訴。
    理  由
一、本件被告李瑞全所犯係死刑、無期徒刑、最輕本刑為3年以
    上有期徒刑以外之罪，亦非高等法院管轄第一審案件，且被
    告於本院準備程序中，已就被訴事實為有罪之陳述，經告知
    簡式審判程序之旨後，被告及檢察官對於本件改依簡式審判
    程序審理均表示同意，經本院合議庭依刑事訴訟法第273條
    之1第1項規定，裁定本件由受命法官獨任以簡式審判程序加
    以審理，是本件之證據調查，依刑事訴訟法第273條之2規定
    ，不受同法第159條第1項、第161條之2、第161條之3、第16
    3條之1及第164條至第170條有關證據提示、交互詰問及傳聞
    證據等相關規定之限制，合先敘明。
二、上開犯罪事實，業據被告坦承不諱（見本院卷第20頁），且
    其本件為警採集送驗之尿液，經以酵素免疫法（EIA）初步
    篩檢及氣相層析質譜法（GC／MS）確認鑑定，檢驗結果確呈
    海洛因進入人體後經代謝作用所分解生成之代謝物嗎啡陽性
    反應，有臺灣檢驗科技股份有限公司99年11月16日濫用藥物
    尿液檢驗報告及代號與真實姓名對照表各1紙在卷可資佐證
    （見警卷第5頁至第6頁）。足認被告上開任意性自白與事實
    相符，堪予採信。
三、本件被告曾於95年間，因施用毒品案件，經本院以95年度毒
    聲字第20號裁定應送勒戒處所觀察、勒戒，後因無繼續施用
    毒品傾向，於95年3月31日執行完畢釋放，並經臺灣嘉義地
    方法院檢察署檢察官以95年度毒偵字第9號為不起訴處分確
    定之情，有臺灣高等法院被告前案紀錄表1份在卷可稽（見
    本院卷第3頁），又於5年內再犯本件施用毒品犯行，依毒品
    危害防制條例第23條第2項規定，應依法逕行追訴處罰。本
    件事證明確，被告犯行堪以認定。
四、查海洛因為毒品危害防制條例第2條第2項第1款所定之第一
    級毒品，故核被告所為，係犯毒品危害防制條例第10條第1
    項之施用第一級毒品罪。被告持有海洛因以施用，其持有之
    低度行為，應為施用之高度行為所吸收，不另論罪。又本件
    係因被告在有偵查犯罪職權之機關或公務員查知其上開施用
    毒品之犯行前，主動前往嘉義縣警察局民雄分局民雄派出所
    ，向警員坦承上開施用海洛因犯行之情，有被告99年10月28
    日警詢筆錄1份在卷可稽（見警卷第1頁至第4頁），其嗣並
    接受裁判，是被告所為與刑法第62條前段規定自首之條件相
    符，爰依法減輕其刑。爰審酌被告曾因施用毒品經裁定觀察
    、勒戒執行完畢，猶未知警惕而再犯本案之犯罪動機、目的
    ；自行施打海洛因毒品之犯罪手段；已婚，育有1子1女，平
    時與妻小同住，目前務農，經濟狀況不好之生活狀況；專科
    肄業之教育程度；施用毒品本質上係戕害自身健康之行為，
    尚未嚴重破壞社會秩序或侵害他人權益之犯罪所生危害；坦
    承犯行之犯後態度尚可等一切情狀，量處如主文所示之刑，
    併諭知易科罰金之折算標準。
五、另查被告雖前於83年間，因故意犯賭博案件，經臺灣高雄地
    方法院判處有期徒刑6月確定，惟於83年9月26日易科罰金執
    行完畢後，5年以內未曾因故意犯罪受有期徒刑以上刑之宣
    告，有上述前案紀錄表可稽（見本院卷第3頁），其因一時
    失慮，偶罹刑典，且犯後坦承犯行，決心戒毒而自首接受裁
    判，並持續接受醫院戒毒治療，經此偵查、審判之教訓，自
    當知所警惕，信無再犯之虞，本院認所宣告之刑以暫不執行
    為適當，依刑法第74條第1項第2款規定併予宣告緩刑2年，
    併依刑法第93條第1項為緩刑期間付保護管束之諭知，以啟
    自新，並觀後效。
據上論斷，應依刑事訴訟法第273條之1第1項、第299條第1項前
段，毒品危害防制條例第10條第1項，刑法第11條前段、第41條
第1項前段、第74條第1項第2款、第93條第1項，判決如主文。
本案經檢察官李志明到庭執行職務。
中    華    民    國   100    年    1     月    31    日
                  刑事第四庭    法  官  吳育霖
以上正本證明與原本無異。
如不服本判決應於收受判決後10日內向本院提出上訴書狀，並應
敘述具體理由；其未敘述上訴理由者，應於上訴期間屆滿後20日
內向本院補提理由書（均須按他造當事人之人數附繕本）「切勿
逕送上級法院」。告訴人或被害人如對於本判決不服者，應具備
理由請求檢察官上訴，其上訴期間之計算係以檢察官收受判決正
本之日期為準。
中    華    民    國   100    年    1     月    31    日
                                書記官  陳俊男
附錄本案論罪科刑法條：
毒品危害防制條例第10條
施用第一級毒品者，處6月以上5年以下有期徒刑。
施用第二級毒品者，處3年以下有期徒刑。